# 请教陈版以及各位大侠股份支付的问题

提问人：threespring 时间：2020-04-03 08:05:31
在股份支付中，假设未达到行权条件，且现金股利可撤回，那员工最终能得到什么吗？

回答人：chenyiwei
这要根据股份支付的条款和条件确定。例如在有些案例中约定回购股份的价格为原授予价格加上一定的利息，则员工最终还是可以获得这部分利息，但一般也就是足够弥补资金成本和资金时间价值损失而已。